# 投资性房地产相关问题五

提问人：木叶白牙 时间：2017-07-11 22:19:46
老师您好： 《企业会计准则第 3 号——投资性房地产》“第十二条 企业对投资性房地产的计量模式一经确定，不得随意变更。成本模式转为公允价值模式的，应当作为会计政策变更，按照《企业会计准则第 28 号——会计政策、会计估计变更和差错更正》处理。已采用公允价值模式计量的投资性房地产，不得从公允价值模式转为成本模式。”其中规定成本模式转为公允价值模式的，应当作为会计政策变更，是否应当在变更当日按照投资性房地产初始成本（账面原值）作为转换日公允价值模式计量下的投资性房地产-成本，而非转换日当日公允价值，将转换日公允价值与投资性房地产初始确认成本（账面原值）的差额作为投资性房地产-公允价值变动？为何准则讲解中的例题是按照转换日当日公允价值确认的投资性房地产-成本？

回答人：chenyiwei
按转换当日的公允价值作为后续核算的成本基础是不恰当的，因为在考虑追溯调整前期数据的情况下，视同最初取得时已经开始采用公允价值模式，即最初的取得成本才是“投资性房地产——成本”的金额。